【裁判字號】    98,訴,1858
【裁判日期】    980630
【裁判案由】    毒品危害防制條例
【裁判全文】
臺灣板橋地方法院刑事判決              98年度訴字第1858號
公  訴  人  臺灣板橋地方法院檢察署檢察官
被      告  甲○○
上列被告因毒品危害防制條例案件，經檢察官提起公訴（98年度
毒偵字第2644號），被告於準備程序中對被訴之事實為有罪陳述
，本院告知被告簡式審判程序之旨，並聽取當事人之意見後，經
合議庭裁定由受命法官獨任進行簡式審判程序，判決如下：
    主    文
甲○○施用第一級毒品，累犯，處有期徒刑柒月；扣案第一級毒
品海洛因壹包（淨重零點壹捌肆零公克，取樣零點零零零陸公克
，驗餘淨重零點壹捌肆公克）沒收銷燬；又施用第二級毒品，
累犯，處有期徒刑月；應執行有期徒刑捌月；扣案第一級毒品
海洛因壹包（淨重零點壹捌肆零公克，取樣零點零零零陸公克，
驗餘淨重零點壹捌肆公克）沒收銷燬。
    事    實
一、甲○○前於民國82年間，因違反麻醉藥品管理條例及肅清煙
    毒條例等案件，經臺灣高等法院及臺灣臺北地方法院分別以
    83年度上易字第235 號及83年度訴字第106 號判決各判處有
    期徒刑6 月及1 年2 月確定，並經臺灣臺北地方法院以83年
    度聲字第437 號裁定其應執行刑為1 年6 月確定；另於83年
    間，因違反麻醉藥品管理條例及肅清煙毒條例等案件，再經
    臺灣高等法院及臺灣臺北地方法院分別以84年度上易字第34
    3 號及84年度訴字第63號判決各判處有期徒刑6 月及3 年6
    月確定；復於84年間，因違反麻醉藥品管理條例案件，經臺
    灣臺北地方法院以84年度易字第5592號判決判處有期徒刑6
    月確定，上開三罪後經台灣台北地方法院以85年度聲字第54
    2 號裁定其應執行之刑為4 年2 月確定，再與前述之1 年6
    月刑期接續執行，嗣於86年1 月20日因縮短刑期假釋出監，
    所餘刑期付保護管束，惟其後甲○○再因施用毒品案件，先
    經本院裁定送觀察勒戒，認有繼續施用毒品之傾向，而後再
    經本院以87年度毒聲字第350 號裁定令入戒治處所施以強制
    戒治，嗣其雖於87年12月15日停止強制戒治處分出監（指揮
    書執畢日期為88年7 月7 日），然其前揭假釋亦經撤銷，於
    88年7 月16日入監執行殘刑3 年5 月15日，嗣於91年9 月30
    日縮刑期滿執行完畢；又於95年間，因施用毒品案件，經台
    灣台北地方法院以95年度毒聲字第913 號裁定送勒戒處所施
    以觀察勒戒後，因認有繼續施用毒品傾向，由台灣台北地方
    法院再以96年度毒聲字第860 號裁定令入戒治處所施以強制
    戒治，於97年9 月11日認無繼續強制戒治之必要而停止戒治
    出所，該次施用毒品犯行且經臺灣台北地方法院檢察署檢察
    官以97年度戒毒偵字第154 號為不起訴處分確定；另於95年
    間，因詐欺案件，經本院以95年度簡字第7242號判決判處有
    期徒刑4 月確定（嗣經本院以96年度聲減字第94號裁定減為
    有期徒刑2 月確定），97年7 月7 日易科罰金執行完畢；詎
    仍未知所戒慎，而為下列犯行：
(一)、基於施用第一級毒品海洛因之犯意，於98年3 月31日18時許
    ，在臺北縣板橋市某加油站廁所內，以將海洛因摻水置於針
    筒內注射身體之方式，施用第一級毒品海洛因1 次。
(二)、另又基於施用第二級毒品甲基安非他命之犯意，於98年3 月
    29日某時許，在台北縣板橋市○○路○ 段玉平巷30之1 號住
    處內，以將甲基安非他命置於玻璃球內燒烤後吸食煙氣之方
    式，施用甲基安非他命1 次；嗣於98年4 月1 日1 時許，在
    臺北縣中和市○○街112 號前，因形跡可疑，為警盤查查獲
    併扣得其因本件施用而持有之海洛因1 包（淨重0.1840公克
    ，取樣0.0006公克，驗餘淨重0.1834公克），甲○○且同意
    接受採尿，其尿液檢體經警送鑑定後呈嗎啡、甲基安非他命
    陽性反應。
二、案經臺北縣政府警察局中和第二分局移送臺灣板橋地方法院
    檢察署檢察官偵查後起訴。
    理    由
一、認定犯罪事實所憑之證據及理由：
(一)、訊據被告對其在上揭時間、地點施用第一級毒品海洛因、第
    二級毒品甲基安非他命之事實，於本院審理中自白不諱；而
    其為警查獲時，同意接受員警採尿，經警將所採集被告尿液
    檢體送驗後，呈嗎啡、甲基安非他命陽性反應乙節，亦有臺
    北縣政府警察局中和第二分局98年4 月25日北縣警中二刑字
    第0980022375號函所附臺北縣政府警察局中和分局毒品案犯
    罪嫌移人姓名及代碼對照表、臺灣檢驗科技股份有限公司98
    年4 月20日出具之濫用藥物檢驗報告各1 紙附卷足憑（見98
    年度毒偵字第2644號偵查卷第30-32 頁）；又被告本件為警
    查獲時，所扣得白色粉末1 袋，淨重0.1840公克，取樣0.00
    06公克，驗餘淨重0.1834公克，檢出海洛因成分乙節，亦有
    交通部民用航空局航空醫務中心98年4 月16日航藥鑑字第09
    81898 號毒品鑑定書在卷可稽（見98年度毒偵字第2644號偵
    查卷第33頁）；俱徵被告前開自白與事實相符，可以採信。
(二)、按觀察、勒戒或強制戒治執行完畢釋放後，5 年內再犯施用
    第一、二級毒品之罪者，檢察官應依法追訴，毒品危害防制
    條例第23條第2 項定有明文；查被告前於95年間，因施用毒
    品案件，經台灣台北地方法院以95年度毒聲字第913 號裁定
    送勒戒處所施以觀察勒戒後，因認有繼續施用毒品傾向，由
    台灣台北地方法院再以96年度毒聲字第860 號裁定令入戒治
    處所施以強制戒治，於97年9 月11日認無繼續強制戒治之必
    要而停止戒治出所，該次施用毒品犯行且經臺灣台北地方法
    院檢察署檢察官以97年度戒毒偵字第154 號為不起訴處分確
    定等情，有臺灣台北地方法院檢察署檢察官97年度戒毒偵字
    第154 號不起訴處分書、臺灣高等法院被告前案紀錄表在卷
    可稽，是被告於前開強制戒治執行完畢釋放後5 年內，再犯
    本件施用毒品案件，亦甚明確；綜上，本件事證明確，被告
    犯行堪以認定。
二、應適用之法律、科刑審酌事由、沒收物之處理：
(一)、核被告如事實欄一(一)所為，係犯毒品危害防制條例第10條第
    1 項之施用第一級毒品罪；其如事實欄一(二)所為，係犯同條
    例第10條第2 項之施用第二級毒品罪；被告施用前、後持有
    第一級毒品海洛因、第二級毒品甲基安非他命之低度行為，
    均各為其施用第一、二級毒品之高度行為所吸收，均不另論
    罪；又被告於95年間，因詐欺案件，經本院以95年度簡字第
    7242號判決判處有期徒刑4 月確定（嗣經本院以96年度聲減
    字第94號裁定減為有期徒刑2 月確定），97年7 月7 日易科
    罰金完畢各情，有台灣台北地方法院檢察署北檢盛沛96執助
    字1435字第47027 號函、台灣台北地方法院檢察署97年7 月
    7 日罰字第97005164號繳費收據、前揭臺灣高等法院被告前
    案紀錄表附卷可憑，是被告於有期徒刑執行完畢後，5 年以
    內，故意再犯本件有期徒刑以上之2 罪，為累犯，就其前開
    2 犯行，均應依刑法第47條第1 項規定，各加重其刑；至其
    前開所犯2 罪間，犯意各別、行為互殊，應予分論併罰。
(二)、爰審酌被告前因施用毒品，已受觀察勒戒、強制戒治，竟仍
    未知所戒慎，復為本件施用毒品犯行，實屬不該，惟斟酌其
    施用毒品犯行所生危害，實以自戕身心健康為主，對於他人
    生命、身體、財產，尚無明顯重大實害，暨其犯後坦認犯行
    ，甚有悔意及其犯罪之動機、目的、手段等一切情狀，就其
    前開所犯2 罪，分別量處如主文所示之刑，併定其應執行之
    刑，以示懲儆。
(三)、扣案第一級毒品海洛因1 包（淨重0.1840公克，取樣0.0006
    公克，驗餘淨重0.1834公克）內之海洛因，係被告因本件施
    用而持有之第一級毒品，且因該等分裝袋內之海洛因與乘裝
    前開毒品之分裝袋1 只，二者在物理上難以析離，均應依毒
    品危害防制條例第18條第1 項前段規定，諭知沒收銷燬。
據上論斷，應依刑事訴訟法第273 條之1 第1 項、第299 條第1
項前段、毒品危害防制條例第10條第1 項、第2 項、第18條第1
項前段，刑法第11條、第47條第1 項、第51條第5 款，判決如主
文。
本案經檢察官郭季青到庭執行職務。
中    華    民    國    98    年    6      月    30   日
                  刑事第十六庭  法  官   陳明偉
以上正本證明與原本無異。
如不服本判決應於送達後10日內向本院提出上訴狀。
                                書記官   陳玉心
中    華    民    國    98    年    6      月    30   日
附錄本案論罪科刑法條全文
毒品危害防制條例第10條
施用第一級毒品者，處 6 月以上 5 年以下有期徒刑。


司法院資訊處製作；財團法人民間司法改革基金會備份。
